臺灣新北地方法院板橋簡易庭民事簡易判決
111年度板簡字第1073號
原      告  林信志  

被      告  陳迦勒  
上列當事人間請求侵權行為損害賠償事件，本院於民國111年7月
28日言詞辯論終結，判決如下：
    主      文
被告應給付原告新臺幣壹拾萬陸仟貳佰肆拾柒元，及自民國一百
一十一年四月三十日起至清償日止，按週年利率百分之五計算之
利息。
原告其餘之訴駁回。
訴訟費用由被告負擔百分之五十三，餘由原告負擔。
本判決原告勝訴部分得假執行。
    事實及理由
一、本件被告經合法通知，無正當理由未於言詞辯論期日到場，
    核無民事訴訟法第386條所列各款情形，爰依原告之聲請，
    由其一造辯論而為判決。
二、原告主張：
　　被告於民國108年8月3日12時10分許，騎乘車牌號碼000-000
    0號普通重型機車，行經臺北市中山區林森北路與中山北路1
    段135巷時，因未注意車前狀況並隨時採取必要之安全措施
    ，其右前車頭先撞擊由訴外人蔡泰名所駕駛車牌號碼000-00
    00號營業小客車左後車尾後，失去控制致車身向右傾傾倒橫
    躺，適原告騎乘另一訴外人鐘心君所有之車牌號碼000-0000
    號普通重型機車（下稱系爭機車）經過，因閃避不及撞擊前
    揭機車後人車倒地。原告為此受有臉部、雙上肢及右下肢擦
    挫傷、左手及左腕挫傷等傷勢，系爭機車亦因此受損。原告
    因被告前開行為，受有如下所述之損害：
　㈠醫療費用新臺幣（下同）16,349元。
　㈡不能工作之工作損失26,200元。
　㈢系爭機車維修費用38,682元。
　㈣事故當日原預期參加之課程費用12,800元。
　㈤精神慰撫金10萬元。
　  總計請求金額為200,176元。嗣訴外人鐘心君將系爭機車之
    損害賠償請求權讓與原告。為此，爰依侵權行為損害賠償之
    法律關係，提起本件訴訟。並聲明：被告應給付原告200,17
    6元，及自起訴狀繕本送達翌日起至清償日止，按週年利率
    百分之5計算之利息。
三、法院之判斷：
  ㈠原告主張被告於108年8月3日12時10分許，騎乘車牌號碼000-
    0000號普通重型機車，行經臺北市中山區林森北路與中山北
    路1段135巷時，因未注意車前狀況並隨時採取必要之安全措
    施，其右前車頭先撞擊由訴外人蔡泰名所駕駛車牌號碼000-
    0000號營業小客車左後車尾後，失去控制至車身向右傾傾倒
    橫躺，適原告騎乘系爭機車經過，因閃避不及撞擊前揭機車
    後人車倒地。原告為此受有臉部、雙上肢及右下肢擦挫傷、
    左手及左腕挫傷等傷勢，系爭機車亦因而受損之事實，業據
    其提出臺北市政府警察局中山分局道路交通事故當事人登記
    聯單、道路交通事故初步分析研判表、系爭機車行車執照、
    立信輪業股份有限公司維修報價單、臺北市立聯合醫院醫療
    費用收據暨診斷證明書、祥永中醫診收據暨診斷證明書、事
    故當日課程事前匯款證明暨通知信、欣荷酒吧在職證明等件
    為證，並經本院依職權向臺北市政府警察局中山分局調閱本
    件道路交通事故卷宗，核閱屬實。又被告就原告主張之前揭
    事實，業於相當時期受合法之通知，而於言詞辯論期日不到
    場，亦未提出準備書狀爭執，依民事訴訟法第436條第2項、
    第280條第3項準用第1項之規定，視同自認，是依本院調查
    證據之結果，堪認原告之主張為真正。
　㈡按因故意或過失，不法侵害他人之權利者，負損害賠償責任
    ；不法侵害他人之身體或健康者，對於被害人因此喪失或減
    少勞動能力或增加生活上之需要時，應負損害賠償責任；不
    法侵害他人之身體、健康，被害人雖非財產上之損害，亦得
    請求賠償相當之金額；不法毀損他人之物者，被害人得請求
    賠償其物因毀損所減少之價額，民法第184條第1項前段、第
    193條第1項、第195條第1項本文及第196條分別定有明文。
    查被告不法侵害原告身體及財產權之侵權行為事實，業經認
    定於前，從而，原告依前開規定，訴請被告負賠償責任，洵
    屬有據。茲將原告得請求賠償之金額，分述如下：
    ⒈醫療費用部分：
　　　原告主張因被告前開侵權行為，受有臉部、雙上肢、右下
      肢擦挫傷、左手與左腕挫傷之傷害，並支出醫療費用16,3
      49元，業據提出臺北市立聯合醫院診斷證明書、祥永中醫
      診所診斷證明書及各該醫療費用單據為證，堪信為真，是
      以，原告請求被告賠償醫療費用支出16,349元，應屬有據
      。
    ⒉不能工作之損失部分：
　　　原告主張其原工作為計時日薪，其於108年9月24日至同年
      10月7日因被告前開過失傷害行為受傷無法工作，而受有
      不能工作損失26,200元等情，業據提出前開診斷證明書、
      自行統計之公司薪資平均統計為證，核閱無誤，故原告此
      部分請求，應可採認。
    ⒊無法參加排定課程部分：
　　　按損害賠償，除法律另有規定或契約另有訂定外，應以填
      補債權人所受損害及所失利益為限；依通常情形，或依已
      定之計劃、設備或其他特別情事，可得預期之利益，視為
      所失利益民法第216條明文規定。原告主張事故當日原欲
      參加排定之付費課程，因無法參加及補課致損失12,800元
      ，業據提出事故當日課程事前匯款證明暨通知信，是原告
      此部分主張，亦屬有據。
    ⒋系爭機車維修費用部分：
　　　按依民法第196條請求賠償物被毀損所減少之價額，得以
      修復費用為估定之標準，但以必要者為限（例如：修理材
      料以新品換舊品，應予折舊）。被害人如能證明其物因毀
      損所減少之價額，超過必要之修復費用時，就其差額，仍
      得請求賠償【最高法院77年度第9次民事庭會議決議㈠可資
      參照】。經查，系爭機車修復費用為38,682元（工資9,63
      8元、零件29,044元），此有前揭維修估價單附卷可稽，
      惟該修復費用之零件係以新品更換舊品，則應扣除折舊後
      計算其損害。復依行政院財政部發布之「固定資產耐用年
      數表」規定，機器腳踏車其耐用年數為3年，並依同部訂
      定之「固定資產折舊率表」規定，耐用年數3年依定率遞
      減法之折舊率為千分之536，其最後1年之折舊額，加歷年
      折舊累計額，其總和不得超過該資產成本原額10分之9。
      查，系爭車輛係於108年2月出廠，有系爭機車公路監理電
      子閘門查詢結果在卷足憑，至本件事故發生之108年8月3
      日，系爭車輛之實際使用年數為6個月，故原告就系爭機
      車零件部分得請求之維修金額應以21,260元為限（計算式
      如附表），加計無庸計算折舊之工資9,638元，原告得請
      求被告給付系爭機車之維修費用為30,898元（計算式：21
      ,260+9,638＝30,898），逾此部分之請求，即屬無據。 
    ⒌精神慰撫金部分：
　　　再按不法侵害他人之人格權，被害人受有非財產上損害，
      請求加害人賠償相當金額之慰撫金時，法院對於慰撫金之
      量定，應斟酌實際加害情形、所造成之影響、被害人痛苦
      之程度、兩造之身分地位、經濟情形及其他各種狀況，以
      核定相當之數額（最高法院47年度台上字第1221號、51年
      度台上字第223號判例意旨參照）。查原告因被告上開行
      為，而受有上開傷害，已如前述，堪認原告精神上自受有
      一定程度之痛苦，原告依民法第195條第1項規定，請求非
      財產上損害賠償，洵屬有據。爰審酌原告大專畢業，現任
      職於線上課程、月收入約4萬元、名下尚有1台車乙情，業
      據原告陳明在卷，另參酌兩造稅務電子閘門所得調件明細
      表所示資力狀況，經綜合考量兩造之關係、身分地位、經
      濟狀況、原告受傷程度、被告之侵權行為態樣暨情節等一
      切情狀，認原告請求10萬元之非財產上損害尚屬過高，應
      核減為2萬元為適當。
    ⒍綜上，原告得請求被告賠償之金額共計106,247元（計算式
      ：16,349＋26,200＋12,800＋30,898＋20,000＝106,247）。
  ㈢末按遲延之債務，以支付金錢為標的者，債權人得請求依法
    定利率計算之遲延利息。給付無確定期限者，債務人於債權
    人得請求時，經其催告而未為給付，自受催告時起，負遲延
    責任。其經債權人起訴而送達訴狀，或依督促程序送達支付
    命令，或為其他相類之行為者，與催告有同一之效力。應付
    利息之債務，其利率未經約定，亦無法律可據者，週年利率
    為百分之5，民法第233條第1項、第229條第2項及第203條分
    別定有明文。本件原告請求被告給付之損害賠償，係以支付
    金錢為標的，且無確定期限及約定利率，故原告請求被告給
    付自起訴狀繕本送達翌日即111年4月30日起至清償日止，按
    週年利率百分之5計算之利息，併應准許。
四、綜上所述，原告依侵權行為損害賠償及債權讓與之法律關係
    ，請求被告給付106,247元，及自起訴狀繕本送達翌日即111
    年4月30日起至清償日止，按週年利率百分之5計算之利息，
    為有理由，應予准許。逾此範圍之請求，為無理由，應予駁
    回。
五、本件原告勝訴部分係依民事訴訟法第427條第1項適用簡易訴
    訟程序所為被告敗訴之判決，依同法第436條第2項、第389
    條第1項第3款，應依職權宣告假執行。
六、本件事證已臻明確，兩造其餘之攻擊防禦方法及所提證據，
    於判決結果不生影響，爰不一一論列，併此敘明。
七、訴訟費用負擔之依據：民事訴訟法第79條。
中    華    民    國    111    年    8    月    18    日
                  臺灣新北地方法院板橋簡易庭
                        法  官  陳怡親
以上為正本係照原本作成。
如不服本判決，應於送達後20日內，向本院提出上訴狀並表明上
訴理由，如於本判決宣示後送達前提起上訴者，應於判決送達後
20日內補提上訴理由書（須附繕本）。
中    華    民    國    111    年    8    月    18    日
                        書記官  劉芷寧
附表
折舊時間           金額
第1年折舊值        29,044×0.536×(6/12)=7,784
第1年折舊後價值    29,044-7,784=21,260